【裁判字號】    97,易,1696
【裁判日期】    971112
【裁判案由】    傷害
【裁判全文】
臺灣板橋地方法院刑事判決              97年度易字第1696號
公  訴  人  臺灣板橋地方法院檢察署檢察官
被      告  乙○○
上列被告因傷害案件，經檢察官提起公訴（九十七年度偵緝字第
一０二六號），本院判決如下：
    主    文
乙○○犯共同傷害罪，處拘役肆拾日，如易科罰金，以新臺幣壹
仟元折算壹日。
    犯罪事實
一、乙○○與丙○○前因債務發生糾紛，竟基於傷害之犯意，與
    四名真實姓名年籍不詳之成年男子，及一名真實姓名年籍不
    詳之成年女子達成共同傷害丙○○之犯意聯絡後，於民國九
    十六年十一月十八日十一時四十五分許（起訴書誤載為十一
    時三十分許），由前開四名男子及一名女子前往位於臺北縣
    三重市○○街一號某茶室，先由該四名男子將丙○○圍住後
    ，再由該名女子動手持安全帽毆打丙○○，致丙○○受有右
    手第四指骨折及左眼前房出血、結膜下出血及胸部鈍傷等傷
    害。
二、案經丙○○訴由臺北縣政府警察局三重分局報告臺灣板橋地
    方法院檢察署檢察官偵查起訴。
    理    由
一、訊據被告乙○○矢口否認有何傷害告訴人丙○○之情，辯稱
    其完全不知道傷害告訴人之人係何人云云。經查：
  (一)本件告訴人於九十六年十一月十八日十一時三十分許，在臺
    北縣三重市○○街一號某茶室，經該四名真實姓名年籍不詳
    之成年男子將告訴人圍住後，由一名真實姓名年籍不詳之成
    年女子動手持安全帽毆打告訴人，致告訴人受有右手第四指
    骨折及左眼前房出血、結膜下出血及胸部鈍傷等傷害一情，
    業據證人即告訴人、證人即當場在場之甲○○○證述明確（
    見本院九十七年十月二十九日審判筆錄第二頁至第六頁），
    並有新光吳火獅紀念醫院所出具之診斷證明書一份在卷可稽
    （見臺灣板橋地方法院檢察署九十七年度偵字第三三０四號
    卷第十頁），此情已足認定。
  (二)又本件被告與告訴人間前有債務糾紛，而事發時該名動手之
    女子邊毆打告訴人邊稱「要討什麼錢」，但告訴人完全不認
    識該名女子，與之亦無債務糾紛一情，業據證人即告訴人證
    述明確（見本院前揭審判筆錄第四頁至第五頁）；而本件被
    告於事發前後，均有與前開真實姓名不詳之成年男子間有對
    話及併肩行走一情，有勘驗筆錄一份及照片四幀在卷可稽（
    分見臺灣板橋地方法院檢察署九十七年度偵緝字第一０二六
    號卷第二十六頁、同署九十七年度偵字第三三０四號卷第十
    一頁至第十二頁），以經驗法則觀之，該等真實姓名年籍不
    詳之男女與被告間，定有犯意聯絡，並約定由渠等真實姓名
    年籍不詳之男女出面傷害被告，否則將不致有與告訴人不相
    識之上揭真實姓名年籍不詳之成年女子出手毆打告訴人之際
    ，還會出口表示「要討什麼錢」之情，亦不會有被告與該等
    真實姓名年籍不詳之成年男子，於事發前後均有與前開真實
    姓名不詳之成年男子間有對話及併肩行走一情。從而本件事
    證已臻明確，被告犯行堪以認定，其所辯並不足採。
二、核被告所為，係犯刑法第二百七十七條第一項之傷害罪。被
    告與五名真實姓名年籍不詳之成年男女間（四名男子，一名
    女子）有犯意聯絡及行為分擔，為共同正犯。檢察官雖認被
    告係犯刑法第二十九條第一項、第二百七十七條第一項之教
    唆傷害罪，然由前述可知，被告當係與該等男女間有犯意聯
    絡及行為分擔之共同正犯而非教唆犯，附此敘明（因此部分
    僅係由教唆犯變更為正犯，尚無依刑事訴訟法第三百條變更
    起訴法條之必要）。審酌被告犯罪之動機、告訴人所受之傷
    勢情形及其他一切情狀，量處如主文所示之刑，並諭知易科
    罰金之折算標準，以示懲儆。
據上論斷，應依刑事訴訟法第二百九十九條第一項前段，刑法第
第二十八條、第二百七十七條第一項、第四十一條第一項前段，
刑法施行法第一條之一，判決如主文。
本案經檢察官馬中人到庭執行職務
中    華    民    國    97    年    11    月   12     日
                  刑事第三庭法  官  吳冠霆
上列正本證明與原本無異。
如不服本判決，應於判決送達後十日內敘明上訴理由，向本院提
出上訴狀（應附繕本），上訴於臺灣高等法院。
                            書記官  黃炎煌
中    華    民    國    97    年    11    月    12    日
附錄法條：刑法第二百七十七條
中華民國刑法第277條
（普通傷害罪）
傷害人之身體或健康者，處 3 年以下有期徒刑、拘役或 1 千元
以下罰金。
犯前項之罪因而致人於死者，處無期徒刑或 7 年以上有期徒刑；
致重傷者，處3年以上10年以下有期徒刑。


司法院資訊處製作；財團法人民間司法改革基金會備份。
